Inventaris van het archief van het Ministerie van Economische Zaken: Directoraat-Generaal voor de Prijzen en voorgangers, (1939) 1940-1956
Nationaal Archief, Den Haag
- ARCHIEF VAN HET DIRECTORAAT-GENERAAL VAN/ VOOR DE PRIJZEN, B.
  - Stukken betreffende bepaalde onderwerpen, B.2
    - Taakuitvoering (Op code geordende stukken), B.2.3
      - Prijsvorming (code 0), B.2.3.2
        - Handel en industrie (code 0), B.2.3.2.3
          - IJzer, staal en non-ferro metalen (code 03), B.2.3.2.3.5
            - Uit plaat en aanverwant materiaal vervaardigde goederen (code 035), B.2.3.2.3.5.5
              - Stukken betreffende de totstandkoming, wijziging en intrekking van prijzenbeschikkingen, 1946-1951; 650-657; 8 omslagen
                - Handel in huishoudelijke artikelen, 1946-1947, 650
                - Verwarmings-, kookapparaten en onderdelen, 1946-1947, 651
                - Metaalwarenhandel, 1946-1948, 652
                - Metalen en verzinkte huishoudelijke artikelen, 1946-1949, 653
                - Emballage, 1947, 654
                - Scheermesjes, 1947-1948, 655
                - Stalen meubelen, 1947-1949, 656
                - Huishoudelijke naaimachines en onderdelen, 1947-1951, 657
              - Verslag van bespreking met de Ondervakgroep Geëmailleerde Artikelen, Sectie Geëmailleerde Huishoudelijke Artikelen over de produktie en aflevering van utility artikelen, 1947; 658; 1 stuk
              - Accountantsrapport betreffende het onderzoek naar de bedrijfsresultaten over 1947 bij handelsondernemingen in metalen huishoudelijke artikelen, 1948; 659; 1 deel
              - Accountsrapport betreffende het rentabiliteitsonderzoek bij N.V. De Verenigde Blikfabrieken te Amsterdam, 1948; 660; 1 deel
              - Rapporten ten behoeve van de kostprijsberekening van haarden en kachels, met bijlagen, 1948; 661; 1 omslag
              - Stukken betreffende het onderzoek naar de rentabiliteit van de N.V. Kamper Emaillefabrieken, voorheen H. Berk en Zn. te Kampen, 1948-1949; 662; 1 omslag
              - Accountantsrapport betreffende het rentabiliteitsonderzoek bij de N.V. IJzerhandel v/h G. Coehorst te Venlo, 1949; 663; 1 deel
            - Draadprodukten en stampwerk (code 036), B.2.3.2.3.5.6
              - Accountantsrapporten betreffende onderzoek naar de rentabiliteit bij draadfabrieken in verband met de prijsvaststelling van draadprodukten, 1946; 664; 1 omslag
              - Stukken betreffende de totstandkoming en wijziging van prijzenbeschikkingen op het gebied van stampwerk, 1946-1947; 665; 1 omslag
              - Stukken betreffende de totstandkoming en wijziging van de Prijzenbeschikking Handel in Draad en Draadprodukten, 1947-1948; 666; 1 omslag
              - Accountantsrapporten betreffende onderzoek naar de rentabiliteit bij schroefboutfabrikanten in verband met een gewijzigde prijsvaststelling, 1948; 667; 1 omslag
              - Accountantsrapporten betreffende onderzoek naar de rentabiliteit bij klinknagelfabrieken, 1948-1949; 668; 1 omslag
              - Accountantsrapporten betreffende de controle op het Fonds voor de Prijspolitiek houdende een onderzoek naar de Egalisatiefondsen Walsdraad en Puntdraad en Vierkantvlechtdraad, 1949-1951; 669; 1 omslag
            - Transportmiddelen (code 037), B.2.3.2.3.5.7
              - Stukken betreffende de afsluiting en financiële afwikkeling van bouwcontracten voor zeeschepen, 1945-1946; 670; 1 omslag
              - Stukken betreffende het vaststellen van en controle op de prijzen van automobielen afkomstig uit de oorlogsbuit, 1945-1947; 671; 1 omslag
              - Stukken betreffende het verstrekken van inlichtingen over prijzenbeschikkingen en prijsvaststellingen op het gebied van automobielen, 1945-1947; 672; 1 omslag
              - Stukken betreffende de totstandkoming, wijziging en intrekking van prijzenbeschikkingen, 1945-1949; 673-675; 3 omslagen
                - Rijwielen en rijwielonderdelen, 1945-1949, 673
                - Schepen, 1946-1948, 674
                - Motorrijtuigen, 1946-1949, 675
              - Stukken betreffende de totstandkoming van prijsvaststellingen, 1946-1949; 676-677; 1 pak en 1 omslag
                Voorbeeldstukken, alfabetisch geordend.
                - Rijwielen en rijwielonderdelen, 1946-1948, 676
                - Motorrijwielen, 1948-1949, 677; omslag
              - Accountantsrapport betreffende het rentabiliteitsonderzoek bij de N.V. Simplex Machine- en Rijwielenfabrieken te Amsterdam, 1948; 678; 1 deel
            - Diensten (code 039), B.2.3.2.3.5.8
              - Stukken betreffende de totstandkoming en wijziging van de Prijzenbeschikking Motorrevisie-werkzaamheden, 1946-1947; 679; 1 omslag
          - Aardolieprodukten, vaste brandstoffen en openbare nutsbedrijven (code 04), B.2.3.2.3.6
            - Algemeen, B.2.3.2.3.6.1
              - Verslagen van besprekingen met instanties betreffende aardolieprodukten en vaste brandstoffen, 1945-1947; 680; 1 omslag
              - Nota's aan de minister, 1945-1949; 681; 1 omslag
              - Stukken betreffende de subsidiëring van kolen en olie, 1946-1947; 682; 1 omslag
              - Accountantsrapporten betreffende de controle op de subsidie brandstoffenbemoeiing 1949 en 1950, 1951-1952; 683; 1 omslag
            - Aardolieprodukten (code 041), B.2.3.2.3.6.2
              - Stukken betreffende de totstandkoming, wijziging en intrekking van prijzenbeschikkingen, 1945-1950; 684-698; 15 omslagen
                - Smeerolie, 1945-1946, 684
                - Gasolie, 1945-1949, 685
                - Stookolie, 1945-1949, 686
                - Dikke stookolie, 1946, 687
                - Autobenzine, 1946-1947, 688
                - Kunstterpentijn, 1946-1947, 689
                - Petroleum, 1946-1947, 690
                - Verfverdunner uit minerale- en kunstterpentijn, 1946-1948, 691
                - Speciale benzine, 1946-1949, 692
                - Lichtpetroleum, 1946-1950, 693
                - Microcrystalline- en montaanwassen, 1947, 694
                - Asfalt, 1947-1949, 695
                - Dunne stookolie, 1947-1949, 696
                - Minerale terpentijn, 1947-1949, 697
                - Tractorpetroleum, 1947-1949, 698
              - Rapporten betreffende onderzoeken naar de distributiekosten, omzet van aardolieprodukten en de verliezen van aardoliemaatschappijen uitgevoerd door de accountantsassociatie Klijnveld, Kraayenhof en Co. te 's-Gravenhage, 1946; 699; 1 omslag
              - Rapport van de Commissie Goudriaan ter bestudering van het vraagstuk van de juiste verdeling bij het verbruik van kolen of olie als bron van energie, alsmede reacties op dit rapport, 1947; 700; 1 omslag
              - Stukken betreffende de behandeling van het verzoek van Shell en de Standard Amerikaansche Petroleum Compagnie om tot een meer verantwoorde prijsstelling voor aardolieprodukten te komen, 1947; 701; 1 omslag
              - Stukken betreffende de verhoging van de invoerrechten op benzine, 1947; 702; 1 omslag
              - Stukken betreffende de vergoeding van de onkosten van aardoliemaatschappijen voor het op krediet importeren van aardolieprodukten, 1947-1949; 703; 1 omslag
              - Accountantsrapport betreffende het onderzoek naar de grondslagen van de stookolie-subsidieregeling in 1947, 1949; 704; 1 deel
              - Stukken betreffende de afschaffing van de subsidie op stookolie, 1949; 705; 1 omslag
              - Stukken betreffende de beantwoording van kamervragen inzake de prijzen van benzine, 1949; 706; 1 omslag
              - Rapporten van het Rijksbureau voor Aardolieprodukten betreffende de controle bij ondernemingen op verleende stookolie-subsidies, 1950; 707; 1 pak
            - Vaste brandstoffen (code 042), B.2.3.2.3.6.3
              - Stukken betreffende het verstrekken van credieten aan het Rijkskolenbureau ten behoeve van de egalisatie van de kolenprijzen, 1945-1946; 708; 1 omslag
              - Stukken betreffende de instelling en opheffing van de Prijzencommissie voor Veenputten, 1945-1947; 709; 1 omslag
              - Stukken betreffende de totstandkoming, wijziging en intrekking van prijzenbeschikkingen, 1945-1950; 710-714; 5 omslagen
                - Steenkolen, bruinkolen en cokes, 1945-1948, 710
                - Vaste brandstoffen, 1945-1948, 711
                - Turf en turfprodukten, 1945-1950, 712
                - Kleinhandel vaste brandstoffen, 1946-1949, 713
                - Groothandel vaste brandstoffen, 1946-1950, 714
              - Rapporten betreffende het onderzoek naar de rentabiliteit van de detailhandel in brandstoffen, met bijlagen, 1946, 1950; 715; 1 omslag
              - Accountantsrapporten betreffende het onderzoek naar de kostprijzen van ruwe bruinkolen en sintelcokes, 1946-1947; 716; 1 omslag
              - Stukken betreffende het prijsbeleid ten aanzien van kolen, alsmede de afdrachten aan het Brandstoffenegalisatiefonds, 1946-1952; 717; 1 omslag
              - Stukken betreffende de subsidie-regeling voor gascokes, 1947-1948; 718; 1 omslag
              - Accountantsrapport betreffende de controle op de subsidie voor huisbrandkolen, 1948; 719; 1 deel
              - Accountantsrapport betreffende het onderzoek naar de vordering van het Rijksbureau voor Metalen inzake de verrekening cokes-prijsverhoging met België/Luxemburg, 1949; 720; 1 stuk
              - Accountantsrapporten betreffende het onderzoek naar de wijzigingen van de kosten van steenkoolwinning en brikettering, 1949; 721; 1 omslag
              - Stukken betreffende de verhoging van de prijzen voor industrie- en huisbrandkolen, 1949; 722; 1 omslag
              - Accountantsrapport betreffende onderzoek naar de kolensubsidie over 1948, 1950; 723; 1 deel
              - Accountantsrapport betreffende de heffingen, consentgelden en vergoedingen over het 2e kwartaal 1950 van Particuliere Mijnondernemingen en over het 4e kwartaal 1949 en 1e halfjaar 1950 van de Staatsmijnen, 1951; 724; 1 deel
              - Accountantsrapport betreffende het onderzoek naar de afdracht aan het Brandstoffen Egalisatiefonds door het Stikstofbindingsbedrijf van de Staatsmijnen over het mestjaar 1949-1950, 1951; 725; 1 deel
            - Openbare Nutsbedrijven (code 044), B.2.3.2.3.6.4
              - Stukken betreffende totstandkoming en wijziging van prijzenbeschikkingen, 1945-1949; 726-727; 2 omslagen
                - Gasbedrijven, 1945-1947, 726
                - Electrische energie, 1945-1949, 727
              - Rapporten van de Sectie Prijscontrole Diverse Bedrijven over opgedane ervaringen bij de controles op de Openbare Nutsbedrijven aan de hand van de Prijzenbeschikkingen Gas en Electrische Energie, 1946; 728; 1 omslag
              - Stukken betreffende de afwijzing van het verzoek van de Vakgroep Waterleidingsbedrijven om een algemene tariefsverhoging, 1947; 729; 1 omslag
              - Stukken betreffende de behandeling van verzoeken van waterleidingsbedrijven om toestemming tot verhoging van de watertarieven, 1947-1949; 730; 1 omslag
          - Chemie (code 05), B.2.3.2.3.7
            - Algemeen, B.2.3.2.3.7.1
              - Nota's over prijsregelingen in de Sector Chemie, 1944-1951; 731; 1 pak
              - Staten van de Afdeling Handel en Nijverheid houdende opgaven van de stand van zaken met betrekking tot de afgifte en intrekking van individuele prijsvaststellingen, 1946-1949; 732; 1 omslag
              - Correspondentie met de Bedrijfsgroep Chemische Industrie over prijsvaststellingen, 1947-1948; 733; 1 omslag
            - Chemische produkten (code 051-053), B.2.3.2.3.7.2
              - Stukken betreffende de instelling en liquidatie van en het toezicht op het Zwavelzuur- en Superfosfaatfonds, 1944-1950; 734; 1 omslag
              - Brief van de minister van Handel en Nijverheid aan de minister van Landbouw en Voedselvoorziening met het verzoek om de heffing op oliën, vetten en vetzuren bestemd voor de zeepbereiding, op te heffen, met bijlagen, 1945; 735; 1 omslag
              - Stukken betreffende de onderzoeken naar de kostprijs, 1945-1949; 736-738; 3 omslagen
                - Kunstzijden garens, 1945-1949, 736
                - Zachte zeep, 1946, 737
                - Amylalcohol, 1946-1948, 738
              - Stukken betreffende de totstandkoming van prijsvaststellingen, 1945-1949; 739-742; 4 omslagen
                - Chemische produkten van de Staatsmijnen in Limburg, 1945-1948, 739
                - Pharmaceutische artikelen, 1946-1948, 740
                - Kali, 1946-1949, 741
                - Toilet-artikelen, 1947-1949, 742
              - Stukken betreffende de totstandkoming, wijziging en intrekking van prijzenbeschikkingen, 1945-1950; 743-767; 24 omslagen en 1 pak
                - Poetsmiddelen, 1945-1949, 743
                - Ammonia in flessen, 1946-1947, 744
                - Handelsmarges sponsen, 1946-1948, 745
                - Cosmetische produkten, 1946-1948, 746
                - Verpakte verzoetingsmiddelen, 1946-1948, 747
                - Kaarsen, thee- en devotielichten, 1946-1949, 748
                - Ruw ijs, 1946-1949, 749
                - Stopverf en plamuur, 1946-1949, 750
                - Verven, 1946-1949, 751; pak
                - Zeep, was- en reinigingsmiddelen, 1946-1949, 752
                - Zout en electrolyse produkten, 1946-1949, 753
                - Handelsmarges, 1947-1948, 754
                - Kunstmeststoffen, 1947-1948, 755
                - Kunstsponzen, 1947-1948, 756
                - Lucifers, 1947-1949, 757
                - Geneesmiddelen, chemische en aanverwante produkten, 1947-1950, 758
                - Zwavelzuur, soda en natronloog, 1947-1950, 759
                - Krijt, 1948, 760
                - Remolie, 1948, 761
                - Fotografisch lichtgevoelig materiaal, 1948-1949, 762
                - Verfgrondstoffen 1948-1949, 763
                - Viltzeil, 1948-1949, 764
                - Beenderen 1949, 765
                - Drukinkt, 1949, 766
                - Kunstzijden garens en vezels, 1949, 767
              - Accountsrapport betreffende het onderzoek bij de firma J. Wagemakers & Zonen te Breda, naar de berekende prijzen voor aan geallieerde legeronderdelen geleverde verf, met bijlagen, 1946; 768; 1 omslag
              - Rapport betreffende het onderzoek naar de distributiekosten van handelaren in asfalt en asfaltemulsies, uitgevoerd door het accountantskantoor M. Janssen Fz. te Utrecht, met geleidebrief, 1946; 769; 1 omslag
              - Stukken betreffende de totstandkoming van de ontwerp-delegatiebeschikking tot machtiging aan de Ondervakgroep Detailhandel in Drogerijartikelen om onder bepaalde voorwaarden prijzen vast te stellen, 1946; 770; 1 omslag
              - Stukken betreffende de vervaardiging van kostprijscalculaties bij zoutziederijen uitgevoerd door het accountantskantoor L.A. Hagers te 's-Gravenhage, 1946-1947; 771; 1 omslag
              - Correspondentie met de N.V. Bataafsche Petroleum Maatschappij over de prijsregeling voor kunststofprodukten en synthetische wasmiddelen in verband met de oprichting van een fabriek voor kunststoffen en wasmiddelen, 1946-1948; 772; 1 omslag
              - Stukken betreffende de controle van de nacalculaties van verffabrikanten, 1946-1949; 773; 1 pak
              - Stukken betreffende het in overleg met de Bedrijfsgroep voor Margarine, Vetten en Oliën en de Ondervakgroep Verf, Lakken en Vernissen vaststellen van de handels- en bewerkingsmarges voor lijnolie, 1946-1949; 774; 1 omslag
              - Stukken betreffende het beheer en de controle van het Egalisatiefonds Kalimeststoffen, 1946-1952; 775; 1 pak
              - Stukken betreffende de lijnolie-subsidie aan verffabrikanten voor verf, verwerkt in oude exportorders, 1947-1948; 776; 1 omslag
              - Stukken betreffende de subsidiëring op import-lucifers als overgangsmaatregel ter compensering van de verhoging van het invoerrecht, 1947-1948; 777; 1 omslag
              - Accountantsrapport betreffende het onderzoek naar de af te romen bedragen voor loodwit, dat volgens de precipitatiemethode is bereid, 1948; 778; 1 deel
              - Accountantsrapporten betreffende de controle op het Harsvereveningsfonds, 1948, 1951; 779; 1 omslag
              - Rapport betreffende het onderzoek naar het beheer en de administratie van het Stikstofmeststoffenverrekenkas over 1947, uitgevoerd door het accountantskantoor Moret & de Jong te 's-Gravenhage, 1949; 780; 1 deel
            - Teerprodukten (code 054), B.2.3.2.3.7.3
              - Notulen van de vergadering met de producenten van phenol, inzake de produktieverwachting van teerzuren, met geleidebrief, 1947; 781; 1 omslag
              - Stukken betreffende de totstandkoming en intrekking van prijzenbeschikkingen op het gebied van insecticiden en plantenziektenbestrijdingsmiddelen, 1948-1949; 782; 1 omslag
            - Rubber (code 055), B.2.3.2.3.7.4
              - Stukken betreffende de totstandkoming, wijziging en intrekking van prijzenbeschikkingen, 1945-1951; 783-786; 4 omslagen
                - Motor- en rijwielbanden, 1945-1951, 783
                - Coveren en verzolen van autobanden, 1946-1948, 784
                - Handelsmarges huishoudelijke en technische rubberartikelen, 1946-1948, 785
                - Rubberprodukten en -grondstoffen, 1949, 786
              - Stukken betreffende het onderzoek naar het beheer van het Verrekeningsfonds voor de Rubberindustrie, 1946; 787; 1 omslag
              - Stukken betreffende overleg met bedrijven en instanties over prijsvorming van geïmporteerde motor- en autobanden, 1946-1948; 788; 1 omslag
              - Stukken betreffende de totstandkoming van prijsvaststellingen voor rubber artikelen, 1946-1949; 789; 1 omslag
              - Stukken betreffende de verlening van machtiging aan het Rijksbureau voor Rubber tot vaststelling van de verkoopprijzen van geïmporteerde banden voor motorrijwielen, 1946-1949; 790; 1 omslag
              - Rapport betreffende het onderzoek bij fabrikanten naar de kostprijs van rubberartikelen, 1947; 791; 1 deel
              - Rapporten betreffende het onderzoek naar de winstmarges bij autobandenimporteurs, uitgevoerd door het accountantskantoor L.A. Hagers te 's-Gravenhage, 1947-1948; 792; 1 omslag
            - Genees-, verband en hulpmiddelen (code 056), B.2.3.2.3.7.5
              - Stukken betreffende het verlenen van machtiging aan de Ondervakgroep Orthopaedische Instrumentmakers en Bandagisten tot het zelfstandig vaststellen van verkoopprijzen van de door de leden vervaardigde of verhandelde goederen, 1945; 793; 1 omslag
              - Accountantsrapporten betreffende het onderzoek bij fabrikanten naar de juistheid van ingediende declaraties voor de bereiding van morfine, 1946; 794; 1 omslag
              - Stukken betreffende een onderzoek naar de prijsvorming bij de pharmaceutische en chemische fabriek Dagra te Diemen, 1946-1948; 795; 1 omslag
              - Stukken betreffende de totstandkoming, wijziging en intrekking van prijzenbeschikkingen, 1946-1949; 796-801; 6 omslagen
                - Tandheelkundige hulpmiddelen, 1946, 796
                - Leverings- en betalingscondities medisch-pharmaceutische handel, 1946-1947, 797
                - Medische hulpmiddelen, 1946-1948, 798
                - Handelsmarges medische instrumenten en geïmporteerde laboratoriumbenodigdheden, 1946-1949, 799
                - Geneesmiddelen, 1946-1949, 800
                - Handelsmarges verbandstoffen, 1947-1949, 801
              - Stukken betreffende de verhoging van de prijzen van verbandstoffen, naar aanleiding van het kostprijsonderzoek bij de firma Utermöhlen & Co. te Amsterdam, 1947-1948; 802; 1 omslag
              - Stukken betreffende het onderzoek naar de prijs van geïmporteerde medische hulpmiddelen, 1948; 803; 1 omslag
              - Accountantsrapporten betreffende rentabiliteitsonderzoeken bij fabrikanten van medische instrumenten, 1949; 804; 1 omslag
          - Hout en houtprodukten (code 06), B.2.3.2.3.8
            - Algemeen, B.2.3.2.3.8.1
              - Uitgaande brieven van het Bureau Hout- en Houtprodukten, doorslagen, 1945-1946; 805; 1 omslag
              - Verslagen van werkzaamheden van het Bureau Hout- en Houtprodukten, 1945-1948; 806; 1 omslag
              - Nota's betreffende prijsregelingen voor hout- en houtprodukten, 1945-1949; 807; 1 omslag
              - Beschikkingen van het College van Rijksbemiddelaars betreffende de toestemming tot dispensatie van de regeling van lonen en andere arbeidsvoorwaarden, 1947; 808; 1 omslag
              - Stukken betreffende de totstandkoming van de beschikking vrijlating van de prijzen van houtbereiding en enkele houtprodukten, 1949; 809; 1 omslag
              - Stukken betreffende het onderzoek naar de kosten van de leidinggevende top van het Rijksbureau voor Hout, uitgevoerd door de Commissie Onderzoek Overheidsbemoeiingen, 1949; 810; 1 omslag
            - Hard- en zachthout (code 060-061), B.2.3.2.3.8.2
              - Stukken betreffende de toekenning van en controle op de subsidie aan generatorhoutfabrikanten die hun produkt beneden kostprijs verhandelen, 1943-1948; 811; 1 omslag
              - Stukken betreffende de prijsvorming van gezaagd naaldhout, 1945-1947; 812; 1 omslag
              - Stukken betreffende de vaststelling van de agentenprovisie voor de import van Amerikaans en Canadees hout, 1945-1947; 813; 1 omslag
              - Stukken betreffende de totstandkoming, wijziging en intrekking van prijzenbeschikkingen, 1945-1950; 814-826; 12 omslagen en 1 pak
                - Gezaagd inlands loofhout, 1945-1947, 814
                - Calculatiebeschikking Timmerfabrieken, 1945-1948, 815
                - Geveld inlands hout en houtsorteringen, 1945-1949, 816; pak
                - Zaag- en schaaftarieven voor hard- en zachthout, 1945-1950, 817
                - Gezaagd oregon-pine, hemlock en balsam, 1946-1947, 818
                - Broeiraamlijsten, 1946-1948, 819
                - Emballagehout, 1946-1948, 820
                - Geïmporteerd loofhout, 1946-1949, 821
                - Gezaagd naaldhout, 1946-1950, 822
                - Handelsmarges gezaagd pitch-pine, 1947, 823
                - Kastplanken, 1947-1949, 824
                - Binnen-, balkon- en tuindeuren, 1947-1950, 825
                - Geïmporteerde houten heipalen, 1948, 826
              - Accountantsrapport betreffende het onderzoek naar de rentabiliteit van bedrijven in de hard- en zachthouthandel, 1946; 827; 1 deel
              - Rapport betreffende het onderzoek naar het zaagrendement bij houtzagerijen, uitgevoerd door het accountantskantoor W.D.A. den Hartog te Rotterdam, met bijlagen, 1946; 828; 1 omslag
              - Stukken betreffende de afwijzing van het verzoek van het Bedrijfschap voor Griend en Riet tot vrijlating van de prijzen griendhout en riet, 1946; 829; 1 omslag
              - Correspondentie met het Rijksbureau voor hout inzake wijziging van de subsidie-regeling op gezaagd inlands hout, 1946; 830; 1 omslag
              - Correspondentie met vakgroepen betreffende de prijscalculaties voor naaldhout, 1946-1947; 831; 1 omslag
              - Stukken betreffende het onderzoek naar de kosten voor het fabriceren, vervoeren en plaatsen van noodwoningen door de N.V Bruynzeel te Zaandam, 1947-1948; 832; 1 omslag
              - Stukken betreffende het overleg met de ondervakgroep Groothandel in Buitenlands Gezaagd Naaldhout omtrent de vaste en variabele importeursmarges voor geïmporteerd hout, 1947-1948; 833; 1 omslag
              - Stukken betreffende de totstandkoming van de Marktrisico-regeling voor minimum handelsvoorraden gezaagd naaldhout/bouwhout, 1947-1949; 834; 1 pak
              - Stukken betreffende het onderzoek naar de kostprijs van eikenhout, gemporteerd uit Frankrijk, als uitvloeisel van het zogenaamde pootaardappelcontract, 1947-1950; 835; 1 omslag